臺灣高等法院刑事判決
111年度上易字第479號
上  訴  人  臺灣臺北地方檢察署檢察官
被      告  楊延壽



上列上訴人因被告詐欺等案件，不服臺灣臺北地方法院109年度
易字第681號，中華民國111年1月4日第一審判決（起訴案號：臺
灣臺北地方檢察署108年度調偵續字第98號、108年度偵字第6231
號），提起上訴，本院判決如下：
    主  文
原判決關於有罪部分撤銷。
楊延壽犯背信罪，處有期徒刑伍月，如易科罰金，以新臺幣壹仟
元折算壹日。未扣案之犯罪所得新臺幣參佰萬元沒收，於全部或
一部不能沒收或不宜執行沒收時，追徵其價額。
其他上訴駁回。
    事  實
一、楊延壽為詞曲作曲家，與王又萱前因合作詞曲及發行專輯而
    相識，嗣2人欲發展楊延壽所創作之歌曲，乃於民國105年7
    月11日合資設立鑫新文化國際實業股份有限公司（址設臺北
    市○○區○○○路000巷00號1樓，下稱鑫新公司），由楊延壽以
    其所創作如附表一各編號所示之808首歌曲（下稱系爭歌曲
    ）技術作價出資新臺幣（下同）2,828萬元，並擔任董事，
    王又萱則現金出資60萬元，並擔任董事長。楊延壽明知其擔
    任鑫新公司之董事，對鑫新公司負有忠實義務，係為他人處
    理事務之人，竟意圖為自己不法之利益及損害鑫新公司之利
    益，違背其身為鑫新公司董事之任務，基於背信之犯意，於
    106年4月25日向音圓國際股份有限公司（下稱音圓公司）借
    款300萬元，並擅自將前開已技術作價出資之系爭歌曲，其
    中如附表一B欄位所示之歌曲，設質予音圓公司以擔保上開
    借款。嗣於106年10月12日，楊延壽因無法償還音圓公司上
    開300萬元之借款，因而擅自將已屬鑫新公司所有如附表一B
    欄位所示歌曲之著作財產權讓渡音圓公司而獲得免除其借款
    債務300萬元之不法利益，致生損害於鑫新公司。
二、案經鑫新公司訴由臺灣臺北地方檢察署檢察官偵查起訴。
    理  由
壹、程序事項：
一、按被告以外之人於審判外之言詞或書面陳述，除法律有規定
    者外，不得作為證據；被告以外之人於審判外之陳述，經當
    事人於審判程序同意作為證據，法院審酌該言詞陳述或書面
    陳述作成時之情況，認為適當者，亦得為證據；當事人、代
    理人或辯護人於法院調查證據時，知有第159 條第1 項不得
    為證據之情形，而未於言詞辯論終結前聲明異議者，視為有
    前項之同意，刑事訴訟法第159 條第1項及第159 條之5 分
    別定有明文。本判決下列所引用被告以外之人於審判外之陳
    述，檢察官及被告於本院審理時，對上開證據表示無意見，
    視為同意有證據能力（見本院卷第105、133頁），本院審酌
    上開證據資料作成時之情況，尚無違法、不當或顯不可信之
    情況，認以之作為證據應屬適當，依刑事訴訟法第159 條之
    5 規定，認前揭證據均有證據能力。
二、本判決以下所引用之非供述證據，均與本件事實具有自然關
    聯性，且核屬書證、物證性質，依刑事訴訟法第158條之4之
    規定，堪認均具有證據能力。
貳、實體事項(有罪部分)：
一、經查：
　㈠上開犯罪事實，業據被告於審理中坦承不諱（見原審易字卷
    二第188至189頁、本院卷第104、138頁），核與證人即告訴
    人王又萱於偵查中、原審審理中證述情節（見他字卷第75頁
    反面、原審易字卷一第213-219頁、原審易字卷二第102至11
    1頁）、證人即音圓公司負責人莊嘉賓證述被告曾有以如附
    表一B欄所示歌曲擔保借款並讓渡著作財產權等情節（見調
    偵續字卷第24至25頁、原審卷二第176至177頁）均大致相符
    ，並有合資協議書、大都會鑑定顧問有限公司鑑定報告書暨
    悅音金曲列表、臺北市政府105年8月30日府產業商字第1059
    0892710號函暨其所附鑫新公司設立登記表、被告於106年4
    月25日所簽立向音圓公司借款之借款契約書、音圓公司市售
    伴唱機使用之歌曲目錄與被告技術出資之歌曲比對結果清單
    、經濟部商業司商工登記公示資料查詢服務（鑫新公司）、
    詞曲讓渡證明書附卷可稽（見他字卷第29頁正面至第30頁反
    面、第31頁正面至第44頁反面、第45頁正面至第48頁反面、
    第80頁正面至第81頁反面、調偵續字卷第65至74頁、原審易
    字卷一第107至111頁、刑事聲請再議狀暨所附資料第87頁）
    ，足認被告上開任意性自白經核與事實相符，堪可採信。
　㈡按刑法第342條背信罪，須以為他人處理事務為前提，所謂為
    他人云者，係指受他人委任，而為其處理事務而言，而背信
    罪為財產犯罪之一種，故本罪所謂之「事務」，應專指有關
    財產之事務；本罪所言「違背其任務」，則係指違背他人委
    任其處理事務應盡之義務，內含誠實信用之原則，積極之作
    為與消極之不作為，均包括在內；且背信罪所指「致生損害
    於本人之財產或其他利益」，專指財產權益，有係財產上現
    存權利，亦有權利以外之利益，其可能受害情形更不一致，
    如使現存財產減少（積極損害），妨害財產之增加，以及未
    來可期待利益之喪失等（消極損害），皆不失為財產或利益
    之損害。就本案而言：被告以其所創作系爭歌曲技術作價出
    資新臺幣2,828萬元，並擔任董事，明知其擔任鑫新公司之
    董事，對鑫新公司負有忠實義務，係為他人處理事務之人，
    竟意圖為自己不法之利益及損害鑫新公司之利益，違背其身
    為鑫新公司董事之任務，基於背信之犯意，於106年4月25日
    向音圓公司借款300萬元，並擅自將前開已技術作價出資之
    系爭歌曲，其中如附表一B欄位所示之歌曲，設質予音圓公
    司以擔保上開借款，嗣於106年10月12日，被告因無法償還
    音圓公司上開300萬元之借款，因而擅自將已屬鑫新公司所
    有如附表一B欄位所示之歌曲著作財產權讓渡予音圓公司，
    依據前揭說明，被告自應依誠信原則處理相關事務，被告竟
    為上開違背任務之行為，自該當於背信犯行。
　㈢綜上，本件事證明確，被告上開背信之犯行堪以認定，應依
    法論科。
二、論罪部分：
　　被告為鑫新公司之董事，係為告訴人鑫新公司處理營運事務
    之人，對告訴人鑫新公司負有忠實義務，卻將已技術作價出
    資之歌曲設質予音圓公司以借款300萬元，復未還款竟移轉
    如附表一B欄所示歌曲予音圓公司，致生損害於告訴人鑫新
    公司之利益，違背其擔任鑫新公司董事之任務。是核被告所
    為，係犯刑法第342條第1項背信罪。
三、撤銷原審判決有罪部分之理由：
　㈠原審以被告楊延壽犯背信犯行之罪證明確，予以論罪科刑，
    固非無見，然查，被告為鑫新公司之董事，係為告訴人鑫新
    公司處理營運事務之人，對告訴人鑫新公司負有忠實義務，
    卻將已技術作價出資之歌曲設質予音圓公司以借款300萬元
    ，於未還款後，竟移轉如附表一B欄所示歌曲予音圓公司，
    被告因此免除其借款債務300萬元，其因背信犯行因此免除
    其上開借款債務之不法利得，自屬於犯罪所得，原審未於主
    文及理由內依法沒收並諭知追徵價額等節，自有違誤之處。
　㈡檢察官上訴意旨以被告未積極賠償告訴人鑫新公司所受之損
    害，且被告於偵查中矢口否認犯行，猶以著作財產權人之地
    位自居，被告犯罪後之態度，顯難認為良好，原審量刑過輕
    等節，固無理由，然原判決前揭部分既有上開可議之處，既
    屬無可維持，自應由本院就此部分予以撤銷改判。。
　㈢爰以行為人之責任為基礎，審酌被告於擔任為告訴人鑫新公
    司之董事期間，本應為告訴人鑫新公司之利益忠實執行業務
    ，竟為前揭違背任務之行為，致生損害於告訴人鑫新公司，
    且尚未與告訴人鑫新公司成立和解等情，所為殊值非難。惟
    念及被告於事後坦承犯行之犯罪態度，兼衡被告因此獲取之
    利益、犯罪目的、手段等情節，另參以被告於原審審理中自
    述國中肄業之智識程度、詞曲創作之職業及家庭經濟狀況（
    見原審易字卷二第191至192頁、本院卷第138頁）等一切情
    狀，量處被告如主文第2項所示之刑，並諭知如易科罰金，
    以新臺幣1000元折算1日，以資儆懲。
四、沒收部分：
　　按刑法關於沒收之規定，已於104 年12月30日修正公佈，並
    增訂第38條之1 至第38條之3 等規定，均自105 年7 月1日
    施行；且沒收、非拘束人身自由之保安處分適用裁判時之法
    律，刑法第2 條第2 項定有明文。本件有關沒收與否之判斷
    ，即應適用裁判時即修正後之規定。次按犯罪所得，屬於犯
    罪行為人者，沒收之。於全部或一部不能沒收，或不宜執行
    沒收時，追徵其價額。又上述犯罪所得，包括違法行為所得
    、其變得之物或財產上利益及其孳息。再犯罪所得已實際合
    法發還被害人者，不予宣告沒收或追徵；新修正刑法第38 
    條之1第1項前段、第3項、第4項及第5項分別定有明文。上
    述規定旨在澈底剝奪犯罪行為人因犯罪而直接、間接所得，
    或因犯罪所生之財物及相關利益，以貫徹任何人都不能坐享
    或保有犯罪所得或犯罪所生利益之理念，藉以杜絕犯罪誘因
    ，而遏阻犯罪。且為優先保障被害人因犯罪所生之求償權，
    限於個案已實際合法發還被害人時，始無庸沒收。倘於個案
    尚未實際發還被害人時，為澈底剝奪犯罪行為人因犯罪而直
    接、間接所得，或因犯罪所生之財物及相關利益，以貫徹任
    何人都不能坐享或保有犯罪所得或犯罪所生利益之理念，自
    仍應依法宣告沒收並諭知追徵價額。惟若判決確定後有被害
    人可主張發還時，被害人仍可依刑事訴訟法相關規定請求之
    （最高法院106年度台上字第788號判決意旨參照）。經查，
    被告為鑫新公司之董事，係為告訴人鑫新公司處理營運事務
    之人，對告訴人鑫新公司負有忠實義務，卻將已技術作價出
    資之歌曲設質予音圓公司以借款300萬元，復未還款竟移轉
    如附表一B欄所示歌曲予音圓公司，被告因此免除其借款債
    務300萬元，其因背信犯行因此免除其借款債務之不法利得
    ，自屬於犯罪所得，爰依刑法第38條之1 第1 項前段之規定
    ，宣告沒收，並依同條第3項之規定，諭知於全部或一部不
    能沒收或不宜執行沒收時，追徵其價額。
參、無罪部分(駁回上訴部分)：
一、公訴意旨略以：被告於105年4月間，至告訴人王又萱位在臺
    北市○○區○○○路000巷00號1樓住所，基於詐欺得利之不法所
    有意圖，向告訴人王又萱佯稱：伊曾向張瑞斌借款500萬元
    ，並以創作之712首歌曲作為擔保，為將來與告訴人王又萱
    共同經營歌曲授權事業時歌曲著作權之完整性，希望由告訴
    人王又萱代為償還上開借款，並由告訴人王又萱取得張瑞斌
    對被告之債權及擔保品云云，致告訴人王又萱陷於錯誤，而
    代被告清償其向張瑞斌之借款500萬元，被告因而獲得上開
    債務受償之不法利益。嗣被告於105年5月16日又以其創作詞
    曲共計955首作為擔保(含附表二所示之歌曲)向邱文廷借款2
    00萬元，因認被告涉犯刑法第339條第2項之詐欺得利罪嫌。
二、按犯罪事實應依證據認定之，無證據不得認定犯罪事實；不
    能證明被告犯罪者，應諭知無罪之判決，刑事訴訟法第154
    條第2項、第301條第1 項定有明文。又刑事訴訟上證明之資
    料，無論其為直接證據或間接證據，均須達於通常一般之人
    均不致有所懷疑，而得確信其為真實之程度，始得據為有罪
    之認定，若其關於被告是否犯罪之證明未能達此程度，而有
    合理之懷疑存在時，致使無從形成有罪之確信，依刑事訴訟
    「罪證有疑，利於被告」之證據法則，即不得遽為不利被告
    之認定；又自另一角度言之，基於無罪推定之原則（Presum
    ption of Innocence），被告犯罪之事實，應由檢察官提出
    證據，此即學理所謂之提出證據責任（Burden of Producin
    g Evidence），並指出證明方法加以說服，以踐履其說服責
    任（Burden of Persuasion，刑事訴訟法第161條第1項參照
    ），使法院之心證達於超越合理懷疑（Beyond A Reasonabl
    e Doubt ）之確信程度，始能謂舉證成功，否則即應由檢察
    官蒙受不利之訴訟結果而諭知被告無罪，此乃檢察官於刑事
    訴訟個案中所負之危險負擔，即實質舉證之「結果責任」所
    當然。另外，被告否認犯罪，並不負任何證明責任，此即被
    告之不自證己罪特權（Privilege Against Self-Incrimina
    tion），被告僅於訴訟進行過程中，因檢察官之舉證，致被
    告將受不利益之判斷時，其為主張犯罪構成要件事實不存在
    而提出某項有利於己之事實時，始需就其主張提出或聲請法
    院調查證據，然僅以證明該有利事實可能存在，而動搖法院
    因檢察官之舉證對被告所形成之不利心證為已足，並無說服
    使法院確信該有利事實存在之必要。　　
三、公訴意旨認定被告涉犯刑法第339條第2項之詐欺得利罪嫌，
    無非係以被告之供述、證人即告訴人王又萱、張瑞斌、邱文
    廷之證述、合資協議書、鑫新公司設立登記表、被告於103
    年12月16日所簽立向張瑞斌借款之借據暨所附附件（下稱甲
    借據）、被告於105年5月16日所簽立向邱文廷借款之借據暨
    所附本票1張（下稱乙借據）等為其論據。
四、訊據被告固坦承有分別向張瑞斌、邱文廷借款500萬元、200
    萬元，並嗣經告訴人王又萱代其分別償還前開500萬元及200
    萬元之借款，再於105年7月11日與告訴人王又萱約定合資成
    立鑫新公司，約定被告以其所創作之系爭歌曲技術作價出資
    之事實，惟堅詞否認有何詐欺得利之犯行，辯稱：我完全沒
    有詐騙告訴人王又萱之意圖，告訴人王又萱知情我的歌曲有
    版權被押在別的公司才幫我還錢，並用以技術作價出資成立
    鑫新公司，且告訴人王又萱在還款500萬元時候也知道我有
    欠邱文廷200萬元，當時我都有如實向告訴人王又萱陳述等
    語。經查：
  ㈠被告曾向張瑞斌借款500萬元、向邱文廷借款200萬元，且均
    由告訴人王又萱出資還款，另於105年7月11日被告與告訴人
    王又萱成立鑫新公司，並由被告以系爭歌曲技術作價出資並
    擔任董事、告訴人王又萱則現金出資60萬元擔任董事長等情
    ，有合資協議書、大都會鑑定顧問有限公司鑑定報告書暨悅
    音金曲列表、臺北市政府105年8月30日府產業商字第105908
    92710號函暨其所附鑫新公司設立登記表、甲借據、乙借據
    、告訴人王又萱交付張瑞斌之臺灣銀行支票及支票申請書代
    收入傳票、告訴人王又萱於105年11月15日匯款予邱文廷200
    萬元之匯款單據、經濟部商業司商工登記公示資料查詢服務
    （鑫新公司）附卷足憑（見他字卷第29頁正面至第30頁反面
    、第31頁正面至第44頁反面、第45頁正面至第48頁反面、第
    49頁正面至第57頁反面、第58頁正面至第59頁正面、刑事聲
    請再議狀暨所附資料第17至21頁、第41頁、原審易字卷一第
    107至111頁），是此部分事實，合先認定。
  ㈡按刑法第339條第2項之詐欺得利罪，以得財產上不法之利益
    為要件，例如取得債權、免除債務之類，而詐欺得利罪之成
    立，以意圖為自己或第三人不法所有，以詐術得財產上之不
    法利益或使第三人得之為要件。所謂詐術，必須被詐欺人因
    其施以欺罔之詐術而陷於錯誤，若其所用方法，不能認為詐
    術，亦不致使人陷於錯誤，即不構成該罪（最高法院92年度
    台上字第6772號判決意旨參照）。是此部分應審究者，為被
    告與告訴人王又萱合意成立鑫新公司之際，被告主觀上是否
    基於意圖為自己不法所有之詐欺得利犯意，向告訴人王又萱
    佯稱為將來與告訴人王又萱共同經營歌曲授權事業時歌曲著
    作權之完整性之方式施以詐術，致告訴人王又萱陷於錯誤而
    藉此免除對張瑞斌、邱文廷之債務。經查：
  1.證人即告訴人王又萱於原審審理時證稱：當時被告要和我組
    一個公司，【被告有提到因向張瑞斌借款500萬元並提供歌
    曲作為擔保，所以要我先墊款將歌曲贖回來，這些歌曲才可
    以進到公司，公司可以行使權利，對外面市場收使用費，就
    會有利潤】，被告有說還500萬元給張瑞斌後，歌曲就會進
    到公司，還錢當時我已經有和被告約定要成立鑫新公司等語
    （見原審易字卷一第213至216頁、卷二第100頁），足認被
    告有告知告訴人其有向張瑞斌借款500萬元並提供歌曲作為
    擔保，故由告訴人先墊款將歌曲贖回來，上開歌曲始可由鑫
    新公司行使權利、對市場收使用費，由此亦足認被告並未隱
    匿其有向張瑞斌借款並以歌曲作為擔保之事實，亦即，被告
    與告訴人王又萱合意成立鑫新公司之際，被告已向告訴人王
    又萱表示：被告將提供系爭歌曲以成立公司，並利用系爭歌
    曲向市場收取使用費以營利，但因為系爭歌曲中有部分因被
    告向張瑞斌借款500萬元而作為擔保品，而須請告訴人王又
    萱代為還款以供行使權利、對市場收使用費等語；而被告向
    張瑞斌借款500萬元而擔保之歌曲中如附表一C欄所示之歌曲
    ，後以被告技術作價出資作為公司之資產等情，亦有合資協
    議書、大都會鑑定顧問有限公司鑑定報告書暨悅音金曲列表
    、臺北市政府105年8月30日府產業商字第10590892710號函
    暨其所附鑫新公司設立登記表、甲借據可證（見他字卷第29
    頁正面至第30頁反面、第31頁正面至第44頁反面、第45頁正
    面至第48頁反面、第49頁正面至第57頁反面），足稽被告確
    實有欲提供系爭歌曲與告訴人王又萱成立公司，然因被告曾
    以歌曲作為擔保向張瑞斌借款，始請求告訴人王又萱為其還
    款以確保日後得以成立鑫新公司並營運，嗣後被告確以系爭
    歌曲技術作價出資等節以觀，足認被告確實有達成初始向告
    訴人王又萱表示提供系爭歌曲成立鑫新公司之承諾，故尚難
    單以被告請求告訴人王又萱代為還款500萬元之行為，即可
    推認被告係利用此方式施以詐術而使告訴人王又萱陷於錯誤
    ，藉以免除對張瑞斌之500元債務而有詐欺得利之故意。
  2.又證人即告訴人王又萱於原審審理時證稱：被告說還有一筆
    欠邱文廷的200萬元借款要還，如果沒有還的話歌曲也會被
    邱文廷拿走，我是迫於無奈才去還款，被告有跟我說將200
    萬元還清則該些歌曲就乾淨了，另外鑫大唱片文化有限公司
    （下稱鑫大公司）是以前我個人的一間公司，被告叫我去還
    錢可能也是因為那個公司是我的等語（見原審易字卷一第21
    7至218頁、卷二第100至101頁、第109頁），是依證人上開
    證詞可知，被告有告知告訴人王又萱其所作之歌曲有作為被
    告向邱文廷借款之擔保等事實，雖依證人上開所述，係迫於
    無奈始代為還款，係因未還款該歌曲之所有權將會由邱文廷
    取得，然其還款之原因究否係受被告施行詐術所致？或被告
    是否向告訴人佯稱其提供技術作價之歌曲並無擔保其個人債
    務而基於自始詐騙告訴人之意思等節，仍應有積極之證據證
    明。另參以證人邱文廷於原審審理時證稱：借據借款的時間
    是105年5月16日，但那不是被告向我借款的時間，而是被告
    透過張瑞斌拿借據來跟我借錢，但是大概就是在105年5月16
    日前後那段時間等語（原審易字卷二第166至168頁），足認
    被告向邱文廷借款之時間約為105年5月16日前後，再核以乙
    借據之內容（見他字卷第58頁正面至第59頁正面），其上載
    以「㈡乙方同意抵押之版權，可讓鑫大唱片文化事業有限公
    司使用至同年十一月十一月止、㈢還款期限內，由鑫大唱片
    文化事業有限公司優先以相同金價取回質押之所有版權」等
    文字，核與被告陳稱上開借款時間係與告訴人王又萱合資協
    議成立鑫新公司前所借款等語相符，由此可證被告係於105
    年5月16日前後之時間(即鑫新公司成立前)已向邱文廷借款2
    00萬元，因被告向告訴人說明其曾以歌曲擔保上開借款，告
    訴人始願代為清償上開僅款所致，已足認被告客觀上並未有
    何欺暪其歌曲有供借款擔保之事實存在；再參諸告訴人王又
    萱係鑫大公司之負責人、乙借據內容提及同意抵押之版權，
    可讓鑫大唱片文化事業有限公司使用至同年11月11月止、還
    款期限內，由鑫大唱片文化事業有限公司優先以相同金價取
    回質押之所有版權等節，足認被告向邱文廷借款後，告訴人
    王又萱客觀上應已知悉被告有以系爭歌曲擔保借款200萬元
    ，否則何以於乙借據內容中特別約定鑫大公司之使用權限及
    優先買回質押歌曲之版權內容？故被告於成立鑫新公司而以
    其創作歌曲作價為技術出資時，並未隱瞞告訴人王又萱上情
    ，亦非自始無意提供無權利瑕疵之歌曲作為技術作價出資而
    對告訴人施以詐術，藉以利用告訴人代為償還借款而免除對
    邱文廷之債務等節，應堪認定。
  3.又按著作權法第37條第1項規定，著作財產權人得授權他人
    利用著作，其授權利用之地域、時間、內容、利用方法或其
    他事項，依當事人之約定；其約定不明之部分，推定為未授
    權。著作財產權人得將其所享有之各著作財產權以限定地域
    、時間、內容、利用方法等方式單一、部分或全部授權予他
    人。又著作財產權之讓與與著作財產權之授權利用，其權利
    內容不同，著作財產權之讓與，係著作財產權之擁有者因之
    而移轉，原著作財產權人之著作財產權移屬於受讓人；而著
    作財產權之授權利用，則係著作財產權仍屬於原著作財產權
    人所有，被授權人僅取得利用之權限，而非變成著作財產權
    人。經查：
  ⑴觀諸甲借據之內容（見他字卷第49頁正面），其上載以「…甲
    方特提供詞曲創作智慧財產權含已錄音及拍攝之影像著作及
    midi檔案，共柒佰壹拾貳首作為擔保（附件一：已於民國一
    百年四月十三日授權金嗓科技公司參佰首，）；（附件二：
    完全未授權任何公司或個人之肆佰壹拾貳首）。」等文字，
    再觀之乙借據之內容（見他字卷第58頁正面），其上載以「
    ㈠…甲方提供詞曲創作智慧財產權共計九百五十五首（附件歌
    本），（其中授權予美華公司及音圓公司）（另行附件作為
    擔保）」、「㈡乙方同意抵押之版權，可讓鑫大唱片文化事
    業有限公司使用至同年十一月十一日止」、「㈢還款期限內
    ，由鑫大唱片文化事業有限公司優先以相同金價取回質押之
    所有版權」等文字，是依此等文字客觀判斷，足證被告向張
    瑞斌、邱文廷借款時，即清楚載明被告所創作之歌曲已經有
    部分授權金嗓公司、美華公司、音圓公司以及負責人為告訴
    人王又萱之鑫大公司使用一事於前開借據內，則告訴人王又
    萱當時既為鑫大公司之負責人，對於上揭同意抵押之版權，
    可讓鑫大唱片文化事業有限公司使用至同年11月11日止、由
    鑫大唱片文化事業有限公司優先以相同金價取回質押之所有
    版權等節，既明白條列各該事項於借據內，告訴人王又萱既
    為鑫大公司之負責人，則其主觀上對此實難諉為不知之理，
    是告訴人既對被告所創作之歌曲有部分授權金嗓公司、美華
    公司、音圓公司以及負責人為告訴人王又萱之鑫大公司使用
    等情既已知悉，自難謂其有受被告詐騙之情事。
  ⑵又證人即告訴人王又萱於原審審理時證稱：被告跟我說鑫新
    公司成立之後，被告出資的這些歌曲可以去發展卡拉OK市場
    、KTV市場等地方收取租金，我幫被告還完對張瑞斌、邱文
    廷的借款後，甲借據跟乙借據都有交還給我等語（見原審易
    字卷二第108至111頁），證人張瑞斌亦於原審審理時證稱：
    告訴人王又萱很仔細，都會要把借據拿走，而告訴人支付款
    項後也有把借據交給告訴人王又萱等語（見原審易字卷二第
    117至118頁），證人邱文廷於原審審理時證稱：乙借據當時
    借錢的時候，被告並沒有說歌曲是乾淨的，在還款200萬元
    的時候，被告與告訴人王又萱均在場，還完錢後我有把乙借
    據交給被告等語（見原審易字卷二第167至169頁），堪認告
    訴人王又萱於還款後均有收執甲借據及乙借據，且就乙借據
    之部分，乃是邱文廷收受還款後交給被告，被告再交由告訴
    人王又萱收執，而上開借據均有清楚載明被告用以擔保借款
    之歌曲均有授權他人使用之文字，因此告訴人王又萱於還款
    之時，自知悉被告所有之歌曲已有部分授權予其他公司使用
    ，始代被告向上開債權人清償借款，否則，告訴人又何需代
    被告清償上開款項並向債權人取回前開借據？且依本案卷證
    資料，並無積極證據足證被告於成立公司之初，係向告訴人
    訛稱其技術作價供成立公司所使用之歌曲，俱屬未擔保借款
    債權之財產權，其於鑫新公司成立之初，係對告訴人王又萱
    表示被告可提供其所創作之系爭歌曲著作財產權用以成立公
    司經營授權他人以收取授權金之業務而獲利。至被告是否有
    向告訴人王又萱保證系爭歌曲並無授權他人乙節，並無資料
    足資證明被告曾對告訴人王又萱有此保證，且參酌上開證述
    、借據之內容以觀，如被告打算自始欲施以詐術使告訴人王
    又萱誤信被告所提供之歌曲係無任何授權他人或擔保，大可
    不用在甲借據、乙借據上特別註明該些歌曲業已授權其他公
    司使用，縱係於借款時受張瑞斌、邱文廷要求所載明，被告
    亦可於告訴人王又萱代為還款之後而不使其收受取得甲借據
    及乙借據，以避免謊言遭揭穿，然被告均未有此動作，甚至
    與告訴人王又萱一同前往向邱文廷還款時，被告亦是拿到乙
    借據後再交由告訴人王又萱等節，亦如前述，是被告有無故
    意訛詐告訴人王又萱還款以免除對張瑞斌、邱文廷債務之動
    機，亦屬有疑，且系爭歌曲之著作財產權確實後來歸由鑫新
    公司所有，亦據證人王又萱於原審證述明確(見原審卷一第2
    16頁)，自難憑以被告曾將歌曲授權予其他公司使用之行為
    ，即可反推被告於鑫新公司成立之際而有詐騙告訴人王又萱
    代為還款，因而具有詐欺得利之故意。
　⑶此外，證人王又萱既代被告清償其對張瑞斌、邱文廷之債務
    ，依民法第312條之規定：「就債之履行有利害關係之第三
    人為清償者，於其清償之限度內承受債權人之權利」，則證
    人王又萱於清償被告之上開債務後自承受張瑞斌、邱文廷對
    被告相同之權利，而取得其對前揭以歌曲擔保借款返還之權
    利，若被告未於期限內清償其所為之借款債務，自得依借貸
    契約之內容由證人王又萱主張上開歌曲之所有權，附此敘明
    。　
  ㈢基此，被告與告訴人王又萱約定鑫新公司成立之際，依本案
    卷證資料以觀，並未向告訴人王又萱佯稱將提供無任何授權
    之歌曲作為技術作價出資，應僅認被告乃與告訴人王又萱約
    定成立鑫新公司，其等約定內容為提供系爭歌曲著作財產權
    以授權他人使用為經營之目的，尚無積極證據證明被告有向
    告訴人王又萱保證系爭歌曲並無授權他人，且依上開借據及
    證人等人之證詞，告訴人王又萱亦知悉系爭歌曲均曾授權予
    他人使用，況且系爭歌曲縱使已經授權予他人使用，然揆諸
    前開著作權法之規定及說明，系爭歌曲仍可授權予他人使用
    而賺取授權使用金，客觀上尚難遽認被告自始即有對告訴人
    施行詐術之行為，揆諸前開判決說明，被告與告訴人王又萱
    約定成立公司之協議，尚不能逕認為係詐術，亦難認其主觀
    上自始即欲以約定成立公司協議之方式詐騙告訴人以使告訴
    人代為清償其向他人所為之借款，是本案尚難遽論被告有詐
    欺得利之故意及不法所有之意圖。
五、駁回上訴之說明：
  ㈠原審經審理後，認依檢察官所提卷內證據資料，上開部分不
    能證明被告犯罪，而為被告無罪之諭知，認事用法，核無不
    合，應予維持。　
  ㈡檢察官上訴意旨略以：
　1.告訴人王又萱雖可得知甲借據中之歌曲，被告已有部分授權
    予金嗓公司使用，惟告訴人王又萱代為清償日為105年4月15
    日，距被告授權金嗓公司使用之日100年4月13日，已逾5年
    ，告訴人王又萱以為授權金嗓公司使用之期間應已屆滿，而
    認代被告清償向張瑞斌借款，嗣後得以取回之甲借據歌曲收
    取授權使用之費用以營利，鑫新公司係以收取歌曲之授權使
    用費為業，則被告於100年4月13日授權金嗓公司使用之歌曲
    ，是否為專屬授權，攸關嗣後受讓系爭歌曲著作財產權之鑫
    新公司得否行使著作財產權人之權利，若非專屬授權，則授
    權期間是否期滿？若授權期間尚未屆滿，是否尚有未收取之
    授權費，而歸由受讓歌曲著作財產權之鑫新公司收取？又依
    105年7月4日大都會鑑定顧問有限公司（下稱大都會鑑定公
    司）鑑定報告書所載之内容，係以無權利瑕疵之歌曲，作為
    鑑定作價出資之標的，顯見被告蓄意隱瞞系爭歌曲授權他人
    使用之詳細情形，使告訴人王又萱陷於錯誤，誤以為被告係
    提供無權利瑕疵之歌曲作為技術作價出資，嗣後由合資成立
    之公司授權他人使用以收取授權費用，告訴人王又萱因而代
    被告清償，致被告得以免除其積欠之張瑞斌債務，被告自具
    有詐欺得利之故意無疑。
　2.又據證人王又萱於原審審理時證稱「（問：妳是何時知悉被
    告楊延壽還有欠邱文廷債務？）公司成立後，邱文廷發函說
    如果沒有還錢，就要沒收歌曲，被告楊延壽也有講，如果沒
    有還錢歌曲就會不見。」，又觀諸乙借據之內容，足見被告
    於105年4月15日告訴人王又萱代為清償500萬元借款予張瑞
    斌，取回歌曲之著作財產權後，被告於同年5月16日，又以
    其創作歌曲共計955首作為擔保，供其向邱文廷借款200萬元
    之擔保（歌曲重複之情形，詳如原審判決附表一A、C、D欄
    所示），又觀諸被告與告訴人王又萱訂立之105年7月11日合
    資協議書内容，被告亦未向告訴人王又萱據實告知系爭歌曲
    已質押予邱文廷一節，嗣被告積欠邱文廷上開債務之清償期
    屆至，該時已受讓系爭歌曲而成為著作財產權人之鑫新公司
    得知後，為求鑫新公司之歌曲授權使用之業務順利經營，迫
    於無奈，而代被告清償，使被告得以免除其積欠邱文廷之債
    務甚明。
　3.查被告於105年7月11日將系爭808首歌曲之著作財產權技術
    作價、移轉予鑫新公司後，被告猶以著作財產權人之身份自
    居，對大唐國際影音多媒體科技股份有限公司（下稱大唐公
    司）等公司，提起侵害著作權有關財產權爭議事件，顯見被
    告仍以著作財產權人之地位自居，對大唐公司等公司提起侵
    害著作權有關財產權爭議事件，於本案中，被告則蓄意對告
    訴人王又萱隱瞞其曾授權他人使用系爭歌曲之始末，使受讓
    系爭歌曲著作財產權之鑫新公司，無從對被告先前授權使用
    之被授權人如金嗓、美華、音圓等公司收取授權費用：足認
    本案被告佯稱技術作價出資系爭808首歌曲，由合資成立之
    鑫新公司授權他人使用，以收取歌曲之授權使用費營利云云
    ，使告訴人王又萱陷於錯誤，代被告清償債務，致被告藉此
    免除積欠張瑞斌等人之債務，被告應具有詐欺得利之故意甚
    明。
　㈢經查：
　1.證人即告訴人王又萱於原審審理時證稱：「當時是楊延壽要
    和我組一個公司，他有提到有欠張瑞斌款項。(還完錢後成
    立的公司是怎麼約定的？)我們還錢後成立鑫新公司，這些
    歌曲都是公司的產權。現在那些歌曲還是屬於鑫新公司的」
    等語(見原審卷一第213-214頁)，足證告訴人王又萱係為使
    歌曲成為鑫新公司之產權始代為償還上開債務，告訴人代被
    告清償向張瑞斌之借款，主要之理由係為嗣後使鑫新公司取
    得甲借據歌曲收取授權使用之費用以營利，乃被告入股之初
    就其技術出資之股份有關民事債務不履行之糾葛，應循民事
    救濟途徑解決，業據本院前開認定。至檢察官上訴意旨所指
    告訴人王又萱以為授權金嗓公司使用之期間應已屆滿乙節，
    就告訴人主觀上認知就授權金嗓公司之「使用期間已屆滿」
    始代為償還款項部分並未有證據足以證明，是檢察官此部分
    之上訴自難認為有理由。
　2.其次，關於檢察官上訴意旨以金嗓公司使用之歌曲是否為專
    屬授權，攸關嗣後受讓系爭歌曲著作財產權之鑫新公司得否
    行使著作財產權人之權利，若非專屬授權，則授權期間是否
    期滿？若授權期間尚未屆滿，是否尚有未收取之授權費，而
    歸由受讓歌曲著作財產權之鑫新公司收取？等節，乃民事契
    約解釋之問題，亦即，被告先前授權金嗓公司為何種授權方
    式、授權期目是否屆滿、有無另行收取授權費等節，係被告
    與金嗓公司間就其契約解釋事項及民事上債權債務之法律關
    係，倘檢察官認為被告與金嗓公司如何約定授權方式及期間
    等節，與鑫新公司相關並足證本案被告對告訴人有施行詐欺
    得利之構成要件事實，自應由檢察官負實質舉證責任證明上
    開事實並說明何以與本案被告對告訴人之詐欺得利構成要件
    相關，若未舉證證明，尚難徒憑被告與金嗓公司間曾有訂立
    授權契約乙節，遽謂本案被告係以將來締約之方式對告訴人
    有施行詐術之行為。
　3.至於大都會鑑定報告書所載之内容，固係以無權利瑕疵之歌
    曲作為鑑定作價出資之標的，然著作財產權本即可重複授權
    他人使用，其在授權他人使用之過程中，究如何以各該授權
    期間內之價值作為成立鑫新公司之技術作價股份，仍應取決
    於當事人私法契約之內容解決紛爭，至於鑑價公司鑑價之標
    準係以該鑑價標的在市場上之價值為判斷，依該鑑定報告內
    載明：「創作人…目前為現任中華海峽兩岸音樂歌唱教育協
    會理事長，依據目前市場行情…國語詞曲有些在市場上面似
    乎是比較陌生；參考其台、國語創作人詞曲同業狀態及市場
    接受等因素…」等節以觀(見他字卷第33頁)，即可知悉。至
    於該歌曲有無授權或重覆授權等節，乃被告以其技術作價股
    份而與告訴人成立鑫新公司後，其債務是否履行之民事上法
    律問題，是尚難以大都會鑑定公司之鑑價標準，遽謂被告自
    始即以締約之方式矇騙告訴人而佯以未授權之歌曲入股，質
    言之，當事人是否及以如何之技術價值成立公司、事後有無
    依約履行或有債務不履行等情事，仍應取決於當事人間關於
    訂立私法契約之內容而定，此觀諸本案告訴人與被告訂立之
    合資協議書「八、權利義務」之2後段部分即記載：「…乙方
    (按即被告)應擔保其技術作價入股之808首歌曲不侵害他人
    權益且不會造成合資事業及甲方任何損害，…，如第三人因
    乙方著作之歌曲向合資事業或甲方提出任何請求導致任何損
    失，乙方應補償合資事業及甲方支出之全部費用」(見他字
    卷第29頁反面-30頁)，由此足證告訴人與被告當時於訂立合
    資協議書時，即有對於成立公司時之技術出價股份有權利瑕
    疵時之相關處理準則，若被告之技術出價有權利瑕疵時，自
    應依該處理準則賠償告訴人或鑫新公司之損害。是以鑑定公
    司之鑑價標準及當事人成立公司後是否有依約履行，乃屬二
    事，自難混為一談，亦尚難以民事上有債務不履行或權利瑕
    疵乙節，即反推被告先前之借款債務由告訴人代償乙節，應
    以詐欺得利罪相繩。是檢察官上訴意旨以鑑價公司之鑑價結
    果推論被告藉由將來簽訂上開合資協議書使告訴人先行代為
    清償借款而有詐欺告訴人得利之故意乙節，容有未當。
　4.經查，本件被告與告訴人訂立合資協議書之時間為105年7月
    11日(見他字卷第30頁反面)，檢察官上訴意旨固以被告於10
    5年4月15日告訴人王又萱代為清償500萬元借款予張瑞斌後
    ，被告於同年5月16日(前後)，又以其創作歌曲共計955首作
    為擔保，供其向邱文廷借款200萬元之擔保，因認被告有以
    將來成立鑫新公司之原由詐欺告訴人得利之故意。然查，被
    告與告訴人雙方訂立合資協議書前，本即可就屬於其著作財
    產權之著作予以處分或資為其借款之擔保，此乃基於民法上
    所有權人之處分原則。至於被告與告訴人訂立合資協議書後
    ，自應擔保其上開以技術作價之股份並無任何權利瑕疵或債
    務不履行而遵守合資協議書之內容，否則依前揭合資協議書
    即有損害賠償之問題。是以被告於成立公司前固有以其創作
    之歌曲分向張瑞斌、邱文廷借款並作為還款之擔保，然被告
    於上開時間確有向張瑞斌、邱文廷借款之事實並非虛妄，此
    情業如前開本院之認定，告訴人為將來與被告共同成立鑫新
    公司而代為向上開債務人還款以取得各該借款債權，屬於第
    三人清償之法律關係，亦如前述，故本案並非被告自始並無
    任何借款債務或被告藉由將來成立鑫新公司之方式詐騙告訴
    人使其代為償還上開款項甚明。至於檢察官上訴意旨另以被
    告未向告訴人王又萱告知系爭歌曲已質押予邱文廷，告訴人
    為求鑫新公司之歌曲授權使用之業務順利經營而代被告清償
    致受詐騙云云，然此情業據本院指駁如前，是檢察官此部分
    之上訴意旨，亦難認為可採。　　
　5.末查，檢察官上訴意旨另以被告於105年7月11日將系爭808
    首歌曲之著作財產權技術作價、移轉予鑫新公司後，被告猶
    以著作財產權人之身份自居，對大唐公司提起侵害著作權有
    關財產權爭議事件，顯見被告仍以著作財產權人之地位自居
    云云，然查，著作財產權人與著作財產權具有可分割性，並
    非被告以其為著作財產權人之身分對於非屬於其著作財產權
    之財產提起訴訟即謂其享有該著作財產權，毋寧，民事上著
    作財產權人對於具有爭議性之著作財產權究竟是否可終局確
    認其取得著作財產權，仍應依民事舉證責任之方式舉證證明
    ，且其是否提起民事訴訟乃其程序上之權利，至其實體上是
    否確有著作財產權，仍應以法院之終局判斷為依歸。是檢察
    官上訴意旨以被告對大唐公司等公司提起侵害著作權有關財
    產權爭議事件，足認其係以著作財產權人自居，進而遽以推
    論被告係蓄意對告訴人王又萱隱瞞其曾授權他人使用系爭歌
    曲，而有詐欺得利之故意云云，亦容有未洽。
六、綜上所述，被告上揭所辯，要非全然無稽，被告上開被訴詐
    欺得利之部分，依檢察官所舉之證據，尚不足以使本院形成
    被告確有為前揭詐欺得利犯行之確信心證，而仍有合理之懷
    疑存在，此部分應係民事法律關係之糾葛，自當循民事程序
    解決，此外，復無其他積極證據足以證明被告有公訴意旨所
    指此部分之犯行，是以，檢察官所舉前開事證，經綜合評價
    調查證據之結果，顯然未達於通常一般之人均不致有所懷疑
    ，而得確信被告確有公訴意旨所指上情，本院尚無從形成有
    罪確信之心證，容有合理之懷疑存在，檢察官上訴意旨推認
    被告涉犯上開罪嫌，本院核閱檢察官上訴理由，並未提出新
    事證，以證明被告確有上開犯行，已如前述，從而，檢察官
    提起上訴，仍執原審判決已審酌之證據再為爭執，並對於原
    審取捨證據及判斷其證明力之職權行使，側持己見為不同之
    評價，指摘原判決不當，無法說服本院推翻原審無罪部分之
    判決，而形成被告有罪之高度心證，是此部分之上訴亦為無
    理由，應予駁回。　
據上論斷，應依刑事訴訟法第368條、第369條第1項前段、第364
條、第299條第1項前段，判決如主文。
本案經檢察官王正皓到庭執行職務。
中　　華　　民　　國　　111 　年　　6 　　月　　16　　日
                  刑事第二十五庭審判長法　官  邱滋杉
                                      法　官  陳彥年
                                      法　官  黃翰義
以上正本證明與原本無異。
不得上訴。
                                      書記官  邱鈺婷
中　　華　　民　　國　　111 　年　　6 　　月　　20　　日
附錄：本案論罪科刑法條全文　　　　　　　　　　　　　
中華民國刑法第342條
（背信罪）
為他人處理事務，意圖為自己或第三人不法之利益，或損害本人
之利益，而為違背其任務之行為，致生損害於本人之財產或其他
利益者，處5年以下有期徒刑、拘役或科或併科50萬元以下罰金
。
前項之未遂犯罰之。
附表一：
編號 A B C D  鑫新公司所有權808首之歌名 被告設質予音圓公司用以借款之歌曲與鑫新公司所有權歌曲其中重複部分 被告供擔保對張瑞斌債務之歌曲與鑫新公司所有權歌曲其中重複部分 被告供擔保對邱文廷斌債務之歌曲與鑫新公司所有權歌曲其中重複部分 1 LINE來LINE去 ✔  △ 2 一口氣 ✔  △ 3 一切為妳 ✔ ◎ △ 4 一切攏OK ✔  △ 5 一切攏是假 ✔ ◎ △ 6 一世情  ◎ △ 7 一見鍾情  ◎ △ 8 一段情 ✔ ◎ △ 9 一個人 ✔ ◎ △ 10 一條紅線 ✔ ◎ △ 11 一場夢  ◎ △ 12 一路發  ◎ △ 13 人上人  ◎ △ 14 人生的光彩 ✔ ◎ △ 15 人生的旅途   △ 16 人生的路 ✔  △ 17 人生海海 ✔ ◎ △ 18 三更淚 ✔ ◎ △ 19 三角湧之戀 ✔ ◎ △ 20 三棧溪之戀  ◎ △ 21 三暝三日 ✔  △ 22 千不該萬不該 ✔  △ 23 千里共嬋娟  ◎ △ 24 千里緣萬里情  ◎ △ 25 大柱的心聲 ✔  △ 26 女人一生  ◎ △ 27 女人心  ◎ △ 28 女人的心聲  ◎ △ 29 女人的心願 ✔  △ 30 女人的光彩 ✔  △ 31 女人的沙K  ◎ △ 32 女人的勇氣  ◎ △ 33 女人的堅持 ✔ ◎ △ 34 女人的期待 ✔ ◎ △ 35 女人的意志 ✔  △ 36 女人的夢  ◎ △ 37 女人的選擇  ◎ △ 38 女人的願望 ✔  △ 39 女人的戀夢  ◎ △ 40 女人花 ✔ ◎ △ 41 女人真情 ✔  △ 42 女人堅心 ✔  △ 43 女人情 ✔ ◎ △ 44 女人痴心 ✔  △ 45 女人夢 ✔  △ 46 女人夢 ✔  △ 47 女人戀夢  ◎ △ 48 小傻瓜  ◎ △ 49 不再難過  ◎ △ 50 不得已 ✔ ◎ △ 51 不該愛 ✔ ◎ △ 52 什麼叫做愛 ✔  △ 53 今日看我  ◎ △ 54 今生今世  ◎ △ 55 今生天註定 ✔ ◎ △ 56 今生只愛妳 ✔ ◎ △ 57 今生妳甲我  ◎ △ 58 今生的驕傲  ◎ △ 59 今生愛無悔 ✔  △ 60 今生難忘   △ 61 今夜嘸願為妳醉 ✔  △ 62 今夜讓我醉 ✔ ◎ △ 63 反背 ✔ ◎ △ 64 天公惜好人 ✔  △ 65 天荒地老  ◎ △ 66 太平山之戀 ✔ ◎ △ 67 心 ✔  △ 68 心中有愛  ◎ △ 69 心中的花蕊 ✔ ◎ △ 70 心中的美夢 ✔  △ 71 心冷的情路 ✔ ◎ △ 72 心冷的戀情 ✔  △ 73 心冷啦！  ◎ △ 74 心肝已經寒 ✔ ◎ △ 75 心肝為妳冷  ◎ △ 76 心肝為妳痛 ✔  △ 77 心肝跟人走  ◎ △ 78 心花   △ 79 心花放乎開  ◎ △ 80 心雨  ◎ △ 81 心茫茫 ✔ ◎ △ 82 心淚  ◎ △ 83 心痕難耐   △ 84 心連心  ◎ △ 85 心無奈 ✔ ◎ △ 86 心痛的戀夢  ◎ △ 87 心痛的戀歌  ◎ △ 88 心愛的！妳尚水  ◎ △ 89 心愛的人 ✔ ◎ △ 90 心愛像流星  ◎ △ 91 心愛請等待 ✔  △ 92 心愛請諒解  ◎ △ 93 心碎的戀夢  ◎ △ 94 心語 ✔  △ 95 心凝  ◎ △ 96 日夜思夢  ◎ △ 97 月光光心慌慌  ◎ △ 98 月夜思情  ◎ △ 99 月娘啊！妳甘知影  ◎ △ 100 水中影 ✔ ◎ △ 101 水噹噹 ✔  △ 102 父母恩 ✔ ◎ △ 103 世外桃源  ◎ △ 104 世界多美麗 ✔  △ 105 乎你卡如意 ✔  △ 106 乎你想看覓 ✔  △ 107 乎你好命  ◎ △ 108 他里霧之戀 ✔ ◎ △ 109 他鄉的男兒  ◎ △ 110 出外人的心聲  ◎ △ 111 出頭的日子 ✔ ◎ △ 112 可愛女神龍  ◎ △ 113 叫我要怎樣 ✔  △ 114 只有你一人 ✔  △ 115 只愛妳一人  ◎ △ 116 只愛妳一個 ✔  △ 117 只羨鴛鴦不羨仙  ◎ △ 118 台西囝仔  ◎ △ 119 台東之戀 ✔  △ 120 失落的情 ✔ ◎ △ 121 失落的戀情  ◎ △ 122 失落的戀夢  ◎ △ 123 失戀的酒  ◎ △ 124 打拼 ✔ ◎ △ 125 永遠伴在你身邊  ◎ △ 126 永遠伴相隨  ◎ △ 127 永遠的伴侶 ✔  △ 128 永遠的初戀  ◎ △ 129 永遠陪伴你 ✔  △ 130 永遠會記得  ◎ △ 131 永遠粘相偎 ✔ ◎ △ 132 甘願孤單 ✔ ◎ △ 133 甘願為你紅 ✔ ◎ △ 134 甘願為妳痛  ◎ △ 135 甘願為妳醉   △ 136 甘願夢情歌  ◎ △ 137 生命的光彩  ◎ △ 138 生命的花蕊  ◎ △ 139 生命的舞伴 ✔  △ 140 用生命來愛妳 ✔ ◎ △ 141 用生命的愛 ✔ ◎ △ 142 甲妳惜命命  ◎ △ 143 甲妳補償 ✔ ◎ △ 144 目屎吞腹內 ✔ ◎ △ 145 交杯酒 ✔  △ 146 光滿的人生   △ 147 先苦而後甘 ✔  △ 148 再度紅塵  ◎ △ 149 再相逢 ✔  △ 150 再說再研究 ✔  △ 151 好心加減做 ✔ ◎ △ 152 好男兒 ✔ ◎ △ 153 成功有機會 ✔  △ 154 成功的女人  ◎ △ 155 成功的男兒  ◎ △ 156 成功就是咱名字  ◎ △ 157 成功靠自己 ✔ ◎ △ 158 有可能 ✔  △ 159 有我就有你 ✔  △ 160 有妳有我  ◎ △ 161 有妳尚價值 ✔  △ 162 有恁尚好 ✔ ◎ △ 163 有量就有福  ◎ △ 164 有緣來相會  ◎ △ 165 至深的愛 ✔ ◎ △ 166 至深的愛 ✔ ◎ △ 167 行出一片天 ✔ ◎ △ 168 行出光明路 ✔  △ 169 伴你日連暝  ◎ △ 170 伴你到永遠 ✔ ◎ △ 171 伴妳一世人  ◎ △ 172 伴妳共天涯 ✔ ◎ △ 173 何必心頭凝 ✔ ◎ △ 174 何必再留戀 ✔ ◎ △ 175 何必苦  ◎ △ 176 何必擱再痛  ◎ △ 177 何時再相逢 ✔ ◎ △ 178 何時再相逢 ✔ ◎ △ 179 你那這無情 ✔ ◎ △ 180 你是我尚深的痛  ◎ △ 181 你是我尚愛的人 ✔  △ 182 你是我的伴 ✔ ◎ △ 183 你敢知 ✔ ◎ △ 184 你敢知影  ◎ △ 185 你敢袂尚絕  ◎ △ 186 你無珍惜我 ✔  △ 187 免怨嘆  ◎ △ 188 別想太多  ◎ △ 189 妝水水  ◎ △ 190 孝心 ✔ ◎ △ 191 希望  ◎ △ 192 志氣   △ 193 快樂人生 ✔ ◎ △ 194 快樂女神龍 ✔ ◎ △ 195 快樂黑狗兄 ✔  △ 196 快樂過日子  ◎ △ 197 我心已碎  ◎ △ 198 我甘願 ✔ ◎ △ 199 我是一粒星 ✔ ◎ △ 200 我是你的好朋友  ◎ △ 201 我會出頭天 ✔ ◎ △ 202 我會紅 ✔ ◎ △ 203 更上一層樓  ◎ △ 204 更深的布魯斯  ◎ △ 205 求你讓我走 ✔ ◎ △ 206 沙喲娜拉 ✔  △ 207 決心 ✔ ◎ △ 208 決定放棄   △ 209 牡丹花 ✔  △ 210 男人一生 ✔ ◎ △ 211 男人的天 ✔ ◎ △ 212 男人的天命   △ 213 男人的光彩 ✔  △ 214 男人的痛 ✔ ◎ △ 215 男人的路  ◎ △ 216 男人的夢 ✔ ◎ △ 217 男人情  ◎ △ 218 男人路 ✔  △ 219 男兒心聲  ◎ △ 220 男兒本性  ◎ △ 221 男兒的一生 ✔  △ 222 男兒的志氣 ✔ ◎ △ 223 男兒的氣魄 ✔  △ 224 男兒的酒杯  ◎ △ 225 男兒的骨氣  ◎ △ 226 男兒的堅持 ✔ ◎ △ 227 男兒的情淚  ◎ △ 228 男兒的無奈  ◎ △ 229 男兒的意志 ✔ ◎ △ 230 男兒的愛 ✔  △ 231 男兒的歌 ✔ ◎ △ 232 男兒氣概  ◎ △ 233 男兒真情 ✔ ◎ △ 234 男兒真愛 ✔ ◎ △ 235 男兒純情  ◎ △ 236 男兒純情曲  ◎ △ 237 男兒情淚 ✔ ◎ △ 238 男兒情意 ✔ ◎ △ 239 男兒情歌 ✔  △ 240 男兒愛堅強   △ 241 男兒痴心  ◎ △ 242 男兒癡情  ◎ △ 243 走假若飛  ◎ △ 244 使人感動  ◎ △ 245 咒詛無卡詛  ◎ △ 246 坦白講一聲 ✔ ◎ △ 247 夜半的花蕊 ✔  △ 248 夜沉沉 ✔ ◎ △ 249 夜嘆  ◎ △ 250 夜霧的省道 ✔  △ 251 委屈 ✔ ◎ △ 252 你有講過  ◎ △ 253 妳的快樂是我的安慰  ◎ △ 254 妳是我唯一的愛  ◎ △ 255 妳若歡喜我就快樂  ◎ △ 256 尚水的人生 ✔ ◎ △ 257 尚水的心  ◎ △ 258 尚水的感覺  ◎ △ 259 尚水的夢  ◎ △ 260 尚水的戀夢 ✔ ◎ △ 261 尚光彼粒星  ◎ △ 262 尚好的舞伴 ✔  △ 263 尚深的痛 ✔ ◎ △ 264 幸福 ✔  △ 265 幸福一片天  ◎ △ 266 幸福人生  ◎ △ 267 幸福伴一生 ✔ ◎ △ 268 幸福伴相隨 ✔  △ 269 幸福快樂一世人 ✔ ◎ △ 270 幸福找無名  ◎ △ 271 幸福每一天 ✔  △ 272 幸福車站 ✔  △ 273 幸福的人 ✔ ◎ △ 274 幸福的人 ✔ ◎ △ 275 幸福的日子 ✔ ◎ △ 276 幸福的代價 ✔ ◎ △ 277 幸福的地圖 ✔ ◎ △ 278 幸福的花蕊 ✔  △ 279 幸福的恰恰 ✔  △ 280 幸福的約定 ✔ ◎ △ 281 幸福的美夢 ✔ ◎ △ 282 幸福的旅途  ◎ △ 283 幸福的酒杯 ✔ ◎ △ 284 幸福的滋味  ◎ △ 285 幸福的感覺  ◎ △ 286 幸福的暗暝 ✔ ◎ △ 287 幸福的歌聲  ◎ △ 288 幸福的舞池  ◎ △ 289 幸福的戀情 ✔  △ 290 幸福的戀夢  ◎ △ 291 幸福的戀歌 ✔ ◎ △ 292 幸福美滿 ✔ ◎ △ 293 幸福真簡單 ✔  △ 294 幸福就在你心田 ✔ ◎ △ 295 幸福無底比 ✔  △ 296 幸福著是咱的名 ✔ ◎ △ 297 幸福攏治這 ✔  △ 298 幸福攬條條 ✔  △ 299 彼一暝 ✔  △ 300 放乎開 ✔  △ 301 放伊去 ✔  △ 302 明日天涯 ✔ ◎ △ 303 明月心 ✔ ◎ △ 304 朋友！乎乾啦！   △ 305 林風純情曲  ◎ △ 306 杯中情  ◎ △ 307 枉費啦 ✔ ◎ △ 308 河灞洗衫時  ◎ △ 309 知己  ◎ △ 310 空思夢  ◎ △ 311 花水人青春  ◎ △ 312 花言巧語 ✔ ◎ △ 313 花開富貴 ✔ ◎ △ 314 花蕊惦惦仔水  ◎ △ 315 初戀彼段情 ✔ ◎ △ 316 初戀的海岸  ◎ △ 317 初戀烏石港   △ 318 迎春  ◎ △ 319 金言玉語 ✔  △ 320 阿母尚知影 ✔  △ 321 阿爸尚了解 ✔  △ 322 雨中花 ✔  △ 323 雨中情 ✔  △ 324 雨夜花蕊 ✔  △ 325 青春恰恰 ✔ ◎ △ 326 青春夢  ◎ △ 327 青春戀歌   △ 328 保護  ◎ △ 329 前世註定  ◎ △ 330 勇氣  ◎ △ 331 勇敢的花蕊 ✔ ◎ △ 332 勇敢的歌聲 ✔ ◎ △ 333 勉強無路用  ◎ △ 334 南投之戀  ◎ △ 335 咱的世界  ◎ △ 336 姻緣天注定  ◎ △ 337 客家姑娘 ✔  △ 338 後悔 ✔ ◎ △ 339 思念 ✔ ◎ △ 340 思鄉的流浪兒 ✔  △ 341 思鄉的戀歌  ◎ △ 342 思戀  ◎ △ 343 思戀的王功港 ✔ ◎ △ 344 思戀的安平港 ✔ ◎ △ 345 思戀的沙K  ◎ △ 346 思戀的情歌 ✔ ◎ △ 347 思戀的機場  ◎ △ 348 思戀夢  ◎ △ 349 挑戰  ◎ △ 350 故鄉的阿娜答  ◎ △ 351 故鄉的濁水溪 ✔ ◎ △ 352 故鄉雲林 ✔  △ 353 故意  ◎ △ 354 春天  ◎ △ 355 春色  ◎ △ 356 春風 ✔ ◎ △ 357 春風得意  ◎ △ 358 春風戀情  ◎ △ 359 昭君怨  ◎ △ 360 是你放袂記 ✔  △ 361 是你無情  ◎ △ 362 是要怎樣好 ✔ ◎ △ 363 昨日的戀情  ◎ △ 364 流星歲月 ✔  △ 365 流星蝴蝶夢 ✔ ◎ △ 366 為什麼  ◎ △ 367 為何來變卦   △ 368 為何欺騙我 ✔ ◎ △ 369 為你心茫茫   △ 370 為你心碎 ✔  △ 371 為你祝福 ✔  △ 372 為你犧牲   △ 373 為妳心痛  ◎ △ 374 為妳我甘願 ✔  △ 375 為妳痛心肝  ◎ △ 376 為妳痛規暗 ✔  △ 377 為情為愛誤一生 ✔ ◎ △ 378 珍珍有意思 ✔  △ 379 珍重 ✔ ◎ △ 380 珍惜人生 ✔  △ 381 珍惜咱的夢 ✔  △ 382 珍惜緣分  ◎ △ 383 甭賭氣  ◎ △ 384 甭擱乎我痛 ✔ ◎ △ 385 甭擱乎我煩 ✔  △ 386 甭擱為難我  ◎ △ 387 甭擱相找 ✔  △ 388 甭擱牽拖  ◎ △ 389 甭擱欺騙我  ◎ △ 390 甭擱憨 ✔ ◎ △ 391 甭擱舉枷  ◎ △ 392 甭擱講啦 ✔  △ 393 甭擱講愛我 ✔ ◎ △ 394 相片 ✔ ◎ △ 395 相依為命  ◎ △ 396 相思  ◎ △ 397 相思放心底  ◎ △ 398 相思情難了  ◎ △ 399 相逢  ◎ △ 400 相逢的酒杯 ✔  △ 401 相逢的探戈 ✔ ◎ △ 402 相逢的舞池 ✔  △ 403 看破啦  ◎ △ 404 秋風  ◎ △ 405 秋風吹落葉  ◎ △ 406 紅玫瑰  ◎ △ 407 紅透台灣  ◎ △ 408 紅塵情難了  ◎ △ 409 紅塵戀夢  ◎ △ 410 約束 ✔ ◎ △ 411 美滿人生 ✔  △ 412 美滿良緣   △ 413 美滿的家 ✔ ◎ △ 414 美滿的戀情 ✔ ◎ △ 415 美麗的人生 ✔ ◎ △ 416 美麗的花蕊 ✔ ◎ △ 417 美麗的南都  ◎ △ 418 美麗的情緣 ✔ ◎ △ 419 美麗的貓空 ✔  △ 420 美麗的戀情   △ 421 美麗的戀夢 ✔  △ 422 美麗基隆港 ✔  △ 423 苦情花   △ 424 苦盡甘來  ◎ △ 425 苦澀的咖啡  ◎ △ 426 若有我就有你 ✔ ◎ △ 427 若無你是要按怎  ◎ △ 428 要按怎 ✔ ◎ △ 429 風中的戀情 ✔  △ 430 風雨聲 ✔  △ 431 飛向妳身邊 ✔  △ 432 展翅飛翔   △ 433 恩師  ◎ △ 434 浪子的愛 ✔  △ 435 海底針 ✔ ◎ △ 436 留戀 ✔ ◎ △ 437 留戀台西港 ✔ ◎ △ 438 真心的祝福 ✔ ◎ △ 439 真心疼惜妳   △ 440 真心祝福妳 ✔  △ 441 真心做夥  ◎ △ 442 真心話 ✔  △ 443 真情  ◎ △ 444 真情伴相隨  ◎ △ 445 真情放水流 ✔ ◎ △ 446 真情的戀歌  ◎ △ 447 真情恰恰  ◎ △ 448 真情相痛疼 ✔  △ 449 真情相照顧   △ 450 真情換心痛  ◎ △ 451 真情換假愛  ◎ △ 452 真情無底找  ◎ △ 453 真情痛疼  ◎ △ 454 真情嘸甘放  ◎ △ 455 真情嘸願放  ◎ △ 456 真情鴛鴦 ✔  △ 457 真情戀歌 ✔  △ 458 真愛伴你一世情 ✔ ◎ △ 459 真愛無價  ◎ △ 460 祝你幸福快樂 ✔  △ 461 祝福你！無緣的人  ◎ △ 462 祝福的歌 ✔  △ 463 祝福  ◎ △ 464 秤心  ◎ △ 465 笑笑看紅塵  ◎ △ 466 紡見的誓言 ✔  △ 467 純情的花蕊 ✔  △ 468 純情的戀夢 ✔ ◎ △ 469 純情花  ◎ △ 470 純情紅玫瑰 ✔  △ 471 純情夢  ◎ △ 472 袂凍放棄  ◎ △ 473 迷戀的情 ✔ ◎ △ 474 迷戀舞世界 ✔ ◎ △ 475 追求  ◎ △ 476 馬西馬西 ✔  △ 477 假假真真  ◎ △ 478 做人 ✔  △ 479 做好人 ✔ ◎ △ 480 做自己 ✔ ◎ △ 481 做戲  ◎ △ 482 啊！新城  ◎ △ 483 唱出阮的名  ◎ △ 484 唱出咱名字 ✔  △ 485 唱出咱的名  ◎ △ 486 唱出咱的愛 ✔  △ 487 問天 ✔ ◎ △ 488 問月娘 ✔  △ 489 問自己  ◎ △ 490 唯一的夢  ◎ △ 491 唯一的夢   △ 492 唯一的戀夢 ✔ ◎ △ 493 堅持的男人 ✔ ◎ △ 494 堅強女人心 ✔ ◎ △ 495 堅強的女兒  ◎ △ 496 堅強的女性  ◎ △ 497 堅強的玫瑰  ◎ △ 498 堅強的花蕊  ◎ △ 499 堅強的腳步   △ 500 堅強就是阮名字  ◎ △ 501 彩色人生  ◎ △ 502 彩虹橋 ✔ ◎ △ 503 情字怎樣寫  ◎ △ 504 情投意合 ✔ ◎ △ 505 情深似海  ◎ △ 506 情深深 ✔ ◎ △ 507 情深深愛袂停 ✔ ◎ △ 508 情深難放 ✔  △ 509 情深難捨  ◎ △ 510 情路   △ 511 情路怎樣行  ◎ △ 512 情路過客 ✔ ◎ △ 513 情路隨人行  ◎ △ 514 情路隨人走  ◎ △ 515 情路難回   △ 516 情夢一場空 ✔  △ 517 情網  ◎ △ 518 情歸何處   △ 519 情鎖 ✔ ◎ △ 520 情關  ◎ △ 521 情難守  ◎ △ 522 情難放 ✔  △ 523 情斷難夢袂離 ✔  △ 524 斬情絲  ◎ △ 525 望你疼惜  ◎ △ 526 望妳知影  ◎ △ 527 望眼欲穿  ◎ △ 528 欲哭無目屎 ✔ ◎ △ 529 清平調  ◎ △ 530 深情北海岸 ✔ ◎ △ 531 深情的探戈 ✔  △ 532 深情的戀歌  ◎ △ 533 深情換心冷 ✔  △ 534 深情鴛鴦 ✔ ◎ △ 535 深深愛著妳 ✔ ◎ △ 536 深深體會 ✔ ◎ △ 537 爽袂退 ✔  △ 538 爽歸暝  ◎ △ 539 牽K奈  ◎ △ 540 牽妳的手 ✔ ◎ △ 541 牽掛 ✔  △ 542 現代女性  ◎ △ 543 甜甜的愛 ✔  △ 544 甜蜜的戀夢 ✔  △ 545 異鄉的男兒 ✔ ◎ △ 546 祥銨純情曲 ✔ ◎ △ 547 船過水無痕  ◎ △ 548 莎喲娜啦祝福你  ◎ △ 549 最幸福的人 ✔ ◎ △ 550 最後的戀歌  ◎ △ 551 最痛的愛 ✔ ◎ △ 552 最愛  ◎ △ 553 創造好名聲 ✔ ◎ △ 554 創造好將來 ✔  △ 555 創造我的天 ✔ ◎ △ 556 創造美夢 ✔  △ 557 報答 ✔ ◎ △ 558 富里的傳說  ◎ △ 559 就是要愛妳  ◎ △ 560 敢是相欠債 ✔ ◎ △ 561 敢是著愛放  ◎ △ 562 期待再相逢 ✔ ◎ △ 563 期待再相會 ✔  △ 564 港口的好男兒  ◎ △ 565 港口悲歌 ✔ ◎ △ 566 港都思戀夢 ✔ ◎ △ 567 港邊純情夢 ✔  △ 568 無人代替妳 ✔ ◎ △ 569 無心  ◎ △ 570 無心！何必再留戀  ◎ △ 571 無字的批信 ✔ ◎ △ 572 無奈  ◎ △ 573 無奈的祝福  ◎ △ 574 無奈的惜別 ✔ ◎ △ 575 無奈的戀情 ✔ ◎ △ 576 無奈的戀夢 ✔ ◎ △ 577 無奈个感情  ◎ △ 578 無妳我嘸肯 ✔ ◎ △ 579 無所不至  ◎ △ 580 無情！就是妳的名  ◎ △ 581 無情的人 ✔ ◎ △ 582 無情的花蕊   △ 583 無情的城市 ✔  △ 584 無情的戀歌 ✔ ◎ △ 585 無影無跡 ✔  △ 586 無緣的人 ✔  △ 587 無緣的戀夢 ✔  △ 588 無緣的戀歌   △ 589 犀牛望月允無望  ◎ △ 590 痛  ◎ △ 591 痛三天 ✔  △ 592 痛過才知驚 ✔  △ 593 等你一句話   △ 594 等你十八冬  ◎ △ 595 等我  ◎ △ 596 等無你 ✔ ◎ △ 597 絕情  ◎ △ 598 絕情的批信  ◎ △ 599 絕對一百分  ◎ △ 600 善有善報  ◎ △ 601 菊花情 ✔  △ 602 虛情假愛 ✔ ◎ △ 603 街頭的戀歌  ◎ △ 604 進退兩難  ◎ △ 605 開 ✔  △ 606 陽光女孩 ✔  △ 607 雲深情更深  ◎ △ 608 黃昏的戀歌 ✔  △ 609 傷心女人花 ✔ ◎ △ 610 傷心的月台 ✔ ◎ △ 611 傷心的沙K  ◎ △ 612 傷心的戀情 ✔  △ 613 傷心的戀歌  ◎ △ 614 傷心花  ◎ △ 615 傷心戀歌  ◎ △ 616 嗟心  ◎ △ 617 媽媽的最愛  ◎ △ 618 感恩  ◎ △ 619 感情隨風飄  ◎ △ 620 感謝妳 ✔ ◎ △ 621 感謝您 ✔ ◎ △ 622 想妳到三更  ◎ △ 623 想袂到  ◎ △ 624 想起彼一暝 ✔  △ 625 想爺娘  ◎ △ 626 愛甲後悔  ◎ △ 627 愛甲這呢痛  ◎ △ 628 愛甲這呢癱  ◎ △ 629 愛伊西地魯 ✔  △ 630 愛在紐約 ✔  △ 631 愛你每一天 ✔ ◎ △ 632 愛你到永遠 ✔ ◎ △ 633 愛你無目地 ✔ ◎ △ 634 愛你無後悔  ◎ △ 635 愛你嘸甘放  ◎ △ 636 愛到心痛 ✔ ◎ △ 637 愛到尚深  ◎ △ 638 愛到超過  ◎ △ 639 愛到盡磅  ◎ △ 640 愛妳千萬年  ◎ △ 641 愛妳才離開  ◎ △ 642 愛妳不應該  ◎ △ 643 愛妳到底 ✔  △ 644 愛妳的心肝   △ 645 愛妳若生命 ✔  △ 646 愛妳袂後悔 ✔ ◎ △ 647 愛妳袂變卦  ◎ △ 648 愛妳這呢深   △ 649 愛妳這呢痛 ✔ ◎ △ 650 愛妳愛到心痛 ✔ ◎ △ 651 愛妳愛袂停  ◎ △ 652 愛妳轉來  ◎ △ 653 愛的心聲  ◎ △ 654 愛的世界 ✔ ◎ △ 655 愛的表示  ◎ △ 656 愛的恰恰恰  ◎ △ 657 愛的負擔 ✔  △ 658 愛的崁站  ◎ △ 659 愛的旅途 ✔ ◎ △ 660 愛的旅途 ✔ ◎ △ 661 愛的祝福  ◎ △ 662 愛的堅持 ✔  △ 663 愛的陷阱 ✔ ◎ △ 664 愛的傳說   △ 665 愛的腳步  ◎ △ 666 愛的鼓勵 ✔ ◎ △ 667 愛的歌聲  ◎ △ 668 愛的誓言  ◎ △ 669 愛是寶貝 ✔ ◎ △ 670 愛情沙西米  ◎ △ 671 愛情青紅燈 ✔  △ 672 愛情像流水 ✔  △ 673 愛無後悔 ✔  △ 674 愛著才知影 ✔  △ 675 愛著妳  ◎ △ 676 愛愈深心欲凝  ◎ △ 677 愛難回 ✔  △ 678 愈飲愈怨嘆 ✔ ◎ △ 679 愈愛心愈痛 ✔ ◎ △ 680 愈愛愈堅定 ✔  △ 681 愈愛愈深  ◎ △ 682 愈愛愈痛 ✔ ◎ △ 683 搭心兄 ✔  △ 684 暗戀  ◎ △ 685 溫泉鄉之戀 ✔  △ 686 照鏡 ✔  △ 687 當作我欠你 ✔  △ 688 當做無愛過  ◎ △ 689 痴心換目屎  ◎ △ 690 痴心換孤單  ◎ △ 691 痴心無路用  ◎ △ 692 痴心無藥醫  ◎ △ 693 痴心夢 ✔ ◎ △ 694 痴心戀歌  ◎ △ 695 痴情  ◎ △ 696 痴情人  ◎ △ 697 痴情玉蘭花  ◎ △ 698 痴情多怨嘆 ✔ ◎ △ 699 痴情夜港邊 ✔ ◎ △ 700 痴情的代價  ◎ △ 701 痴情的花蕊   △ 702 痴情的戀夢  ◎ △ 703 痴情花 ✔  △ 704 痴情換心痛  ◎ △ 705 痴情夢  ◎ △ 706 痴情戀夢  ◎ △ 707 落跑 ✔  △ 708 零下十度 ✔  △ 709 鼓勵  ◎ △ 710 嘆一聲！無緣的人  ◎ △ 711 夢中的情歌  ◎ △ 712 夢中的戀歌  ◎ △ 713 夢中情 ✔ ◎ △ 714 夢醒一場空  ◎ △ 715 慢慢來 ✔ ◎ △ 716 摸蜊仔兼洗褲  ◎ △ 717 榮華富貴 ✔  △ 718 歌友俱樂部  ◎ △ 719 歌星淚  ◎ △ 720 歌唱人生  ◎ △ 721 漂泊好男兒  ◎ △ 722 滿面春風 ✔ ◎ △ 723 滿滿的祝福 ✔ ◎ △ 724 漁港之戀  ◎ △ 725 盡在不言中  ◎ △ 726 碧潭之戀 ✔  △ 727 福氣伴相隨 ✔  △ 728 福報人生   △ 729 福報的人 ✔  △ 730 綿綿雨中情  ◎ △ 731 艋舺   △ 732 認份 ✔ ◎ △ 733 認命  ◎ △ 734 熱情的男兒  ◎ △ 735 熱情的歌聲  ◎ △ 736 熱情的戀歌 ✔ ◎ △ 737 請你坦白  ◎ △ 738 請你保重  ◎ △ 739 請你想看覓 ✔  △ 740 請你離開  ◎ △ 741 請妳相信我 ✔  △ 742 賞月 ✔  △ 743 賢妻 ✔  △ 744 醉三更 ✔  △ 745 醉情歌   △ 746 駛目尾 ✔ ◎ △ 747 嘸甘  ◎ △ 748 嘸免擱傷悲 ✔  △ 749 嘸通心茫茫 ✔  △ 750 嘸通愛著我 ✔ ◎ △ 751 嘸敢望 ✔ ◎ △ 752 嘸敢愛 ✔ ◎ △ 753 嘸願擱在望 ✔ ◎ △ 754 嘸願擱再痛  ◎ △ 755 嘸願擱留戀  ◎ △ 756 嘸願擱傷心 ✔ ◎ △ 757 嘸願擱想你 ✔  △ 758 嘸願擱糊塗  ◎ △ 759 嘸願擱舉枷 ✔ ◎ △ 760 福氣  ◎ △ 761 福報  ◎ △ 762 奮鬥的男兒 ✔ ◎ △ 763 擔當个男人  ◎ △ 764 燒酒伴孤單 ✔  △ 765 糖甘蜜甜  ◎ △ 766 褪色的戀情  ◎ △ 767 親情  ◎ △ 768 選擇離開 ✔  △ 769 隨人保重 ✔  △ 770 隨在妳  ◎ △ 771 隨緣   △ 772 鴛鴦被  ◎ △ 773 鴛鴦蝴蝶夢  ◎ △ 774 鴛鴦譜  ◎ △ 775 鴛鴦攪溫泉  ◎ △ 776 憨人个真情  ◎ △ 777 燦爛的生命 ✔ ◎ △ 778 總會出頭天 ✔ ◎ △ 779 聲聲淚 ✔ ◎ △ 780 講啥米   △ 781 黏相偎 ✔  △ 782 斷情  ◎ △ 783 繡花鞋  ◎ △ 784 離鄉的男兒 ✔ ◎ △ 785 雞公取雞子  ◎ △ 786 癡心無代價  ◎ △ 787 癡情！只有月娘知  ◎ △ 788 癡情女人心  ◎ △ 789 癡情男兒 ✔  △ 790 癡情的歌聲  ◎ △ 791 癡情的戀歌 ✔ ◎ △ 792 癡情無采工  ◎ △ 793 癡情愛吃虧   △ 794 難忘的人 ✔  △ 795 難忘的暗暝 ✔  △ 796 霧夜相逢 ✔ ◎ △ 797 騙局 ✔ ◎ △ 798 櫻花戀   △ 799 顧家 ✔  △ 800 歡喜心  ◎ △ 801 歡喜來相逢  ◎ △ 802 歡喜來做夥 ✔ ◎ △ 803 歡喜咱相逢  ◎ △ 804 歡喜唱歸暝   △ 805 歡喜過日子   △ 806 歡喜醉落去 ✔ ◎ △ 807 戀夢草莓情  ◎ △ 808 變心  ◎ △ 
附表二：（即起訴書之附表一）（見調偵續字卷第75至91頁之歌
曲比對清單）
編號 歌              名 編號 歌              名 編號 歌               名 1 一世情 236 愛妳愛袂停 471 青春恰恰 2 一見鐘情 237 愛的心聲 472 勇敢的花蕊 3 一場夢 238 愛的表示 473 勇敢的歌聲 4 一路發 239 愛的恰恰恰 474 南投之戀 5 人上人 240 愛的崁站 475 姻緣天注定 6 三棧溪之戀 241 愛的祝福 476 後世人的愛 7 凡事甭計較 242 愛的腳步 477 思念 8 千里緣萬里情 243 愛的歌聲 478 思戀的王功港 9 女人一生 244 愛的誓言 479 思戀的安平港 10 女人心 245 愛著妳 480 思戀的沙K 11 女人的勇氣 246 感恩 481 思戀的情歌 12 女人的夢 247 感情隨風飄 482 怨嘆 13 女人的選擇 248 當做無愛過 483 故鄉的濁水溪 14 女人的戀夢 249 痴心換孤單 484 施呀哇西 15 女人情 250 痴心無路用 485 春風 16 小傻瓜 251 痴心無藥醫 486 春風得意 17 不再難過 252 痴情 487 春風戀情 18 不容易 253 痴情人 488 春風戀歌 19 今日看我 254 痴情玉蘭花 489 是要怎樣好 20 今生今世 255 痴情的代價 490 流星蝴蝶夢 21 今生妳甲我 256 痴情換心痛 491 為何欺騙我 22 今生的驕傲 257 痴情夢 492 為何僥心將阮放 23 心中有愛 258 違背天意 493 珍重 24 心冷啦！ 259 鼓勵 494 甭映望 25 心肝為妳冷 260 嘆一聲！無緣的人 495 甭擱乎我痛 26 心肝跟人走 261 夢中的情歌 496 甭擱為難 27 心花放乎開 262 夢中的戀歌 497 甭擱望 28 心雨 263 夢醒一場空 498 甭擱欺騙我 29 心痛的戀夢 264 摸蜊仔兼洗褲 499 甭擱憨 30 心痛的戀歌 265 歌友俱樂部 500 甭擱講愛我 31 心愛的！妳尚水 266 歌星淚 501 相片 32 心愛請諒解 267 歌唱人生 502 相思情難了 33 心愛講堅強 268 漁港之戀 503 相思情難了 34 心碎的戀夢 269 漂泊好男兒 504 相逢的探戈 35 心凝 270 盡在不言中 505 秋風吹落葉 36 日思夜夢 271 綿綿雨中情 506 秋嘆 37 世外桃源 272 認命 507 約束 38 乎妳好命 273 嘸甘 508 約定 39 他鄉的男兒 274 嘸連生氣 509 紅透台灣 40 出外人的心聲 275 嘸願擱再望 510 美滿的家 41 可愛女神龍 276 嘸願擱留戀 511 美滿的戀情 42 台西囝仔 277 嘸願擱糊塗 512 美麗的人生 43 失落的戀情 278 熱情的男兒 513 美麗的人生 44 失落的戀夢 279 褔報 514 美麗的花蕊 45 失落的戀夢 280 請你坦白 515 美麗的情緣 46 永遠伴在你身邊 281 請你保重 516 若有我就有你 47 永遠伴相隨 282 請你離開 517 要按怎 48 永遠的初戀 283 親情 518 恩師 49 永遠會記得 284 隨在妳 519 浪漫一生 50 生命的花蕊 285 鴛鴦被 520 海底針 51 甲妳惜命命 286 鴛鴦譜 521 留名 52 再度紅塵 287 斷情 522 留戀 53 成功的女人 288 繡花鞋 523 留戀台西港 54 成功的男兒 289 雞公娶雞子 524 真心的祝福 55 成功就是咱名字 290 癡情女人心 525 真心做夥 56 有妳有我 291 癡情的歌聲 526 真情放水流 57 有緣來相會 292 歡喜來相逢 527 真情恰恰 58 考驗 293 歡喜唱歸暝 528 真情難斷 59 伴你日連暝 294 歡樂獻給你 529 真愛伴你一世情 60 伴妳一世人 295 變心 530 破情網 61 何必苦 296 一人一路 531 祝福你！無緣的人 62 何必擱再痛 297 一切為妳 532 笑笑看紅塵 63 你是我尚深的痛 298 一切攏是命 533 純情的戀夢 64 你敢知影 299 一切攏是假 534 袂凍挽回 65 你敢袂尚絕 300 一切攏是假 535 迷戀的情 66 免怨嘆 301 一定會卡好 536 迷戀舞世界 67 別想太多 302 一段情 537 迷戀舞世界 68 妝水水 303 一個人 538 迷戀舞世界 69 希望 304 一個夢 539 追求 70 快樂的人生 305 一條紅線 540 做好人 71 快樂過日子 306 人生的光彩 541 做自己 72 我心己碎 307 人生的光彩 542 唯一的戀夢 73 我是你的好朋友 308 人生的舞伴 543 唱出阮的名 74 更美麗 309 人生海海 544 唱出咱的名 75 更深的布魯斯 310 三更淚 545 問天 76 男人的路 311 三角湧之戀 546 問自己 77 男人情 312 千年之豹 547 堅持的男人 78 男兒本性 313 千里共嬋娟 548 徘徊 79 男兒的酒杯 314 女人的天 549 情投意合 80 男兒的骨氣 315 女人的心聲 550 情雨 81 男兒的情淚 316 女人的沙K 551 情海孤帆 82 男兒真情 317 女人的堅持 552 情深深 83 男兒真情 318 女人的期待 553 情深深愛袂停 84 男兒純情 319 女人花 554 情路同齊走 85 男兒痴心 320 女人純情 555 情路過客 86 男兒癡情 321 女人戀夢 556 情路隨人走 87 走甲若飛 322 不得已 557 情夢本是空 88 使人感動 323 不該愛 558 情鎖 89 初戀的海岸 324 今生天註定 559 情難守愛難離 90 夜嘆 325 今生只愛妳 560 情難捨 91 妳有講過 326 今夜讓我醉 561 惜別 92 妳的快樂是我的安慰 327 午夜夢迴 562 望眼欲穿 93 尚水的心 328 反背 563 欲哭無自屎 94 尚水的夢 329 天星伴月 564 深情北海岸 95 尚水的夢 330 天荒地老 565 深情戀歌 96 幸福人生 331 太平山之戀 566 深深愛著妳 97 幸福的旅途 332 孔雀東南飛 567 深深體會 98 幸福的歌聲 333 心灰意冷 568 爽歸暝 99 幸福的舞池 334 心冷的情路 569 牽K奈 100 幸福的戀夢 335 心冷的情路 570 牽手 101 杯中情 336 心肝已經寒 571 牽妳的手 102 林風純情曲 337 心弦 572 現代女性 103 空思夢 338 心茫茫 573 異鄉的男兒 104 花水人青春 339 心淚 574 祥銨純情曲 105 迎春 340 心連心 575 船過水無痕 106 青春夢 341 心無奈 576 創造好名聲 107 保護 342 心愛的人 577 創造我的天 108 前世註定 343 心愛像流星 578 報答 109 勇氣 344 月光光心慌慌 579 敢是相欠債 110 勉強無路用 345 月夜恩情 580 敢是著愛放 111 咱的世界 346 月娘啊！妳甘知影 581 最幸福的人 112 思鄉的戀歌 347 水中影 582 最後一夜 113 思戀 348 父母恩 583 最後一夜 114 思戀的機場 349 他里霧之戀 584 最痛的愛 115 思戀夢 350 出頭的日子 585 期待再相逢 116 挑戰 351 半邊花 586 港口的好男兒 117 挑戰自己 352 半邊花 587 港口悲歌 118 故鄉的阿娜答 353 只有天知影 588 港都思戀夢 119 故意 354 只愛妳一人 589 無字的批信 120 春天 355 只羨鴛鴦不羨仙 590 無字的批信 121 春色 356 可愛的人兒在哪裡 591 無奈的酒杯 122 昨日的戀情 357 失落的情 592 無奈的惜別 123 昭君怨 358 失戀的酒 593 無奈的創傷 124 是你無情 359 失戀的酒 594 無奈的戀情 125 活潑變裝送歡笑 360 打拼 595 無奈的戀情 126 為什麼 361 永遠黏相偎 596 無奈的戀夢 127 為妳心痛 362 永遠黏相偎 597 無奈的戀夢 128 為妳痛心肝 363 甘願為你紅 598 無奈的戀夢 129 珍惜緣份 364 甘願夢情歌 599 無妳我嘸肯 130 甭賭氣 365 生命的光彩 600 無情夜雨 131 甭擱為難我 366 用生命來愛妳 601 無情的人 132 甭擱牽拖 367 用生命的愛 602 無情的戀歌 133 甭擱舉枷 368 甲妳補償 603 無情過路人 134 相依為命 369 目屎吞腹內 604 無糖的咖啡 135 相思 370 好心加減做 605 犀牛望月允無望 136 相思放心底 371 好男兒 606 痛心肝 137 相逢 372 成功出頭時 607 等君緊回航 138 看破啦 373 成功靠自己 608 等無你 139 秋風 374 有恁尚好 609 虛情假愛 140 紅玫瑰 375 至深的愛 610 傷心女人花 141 紅塵情難了 376 至深的愛 611 傷心的月台 142 紅塵戀夢 377 行出一片天 612 傷心的酒 143 美麗的南都 378 伴你一世人 613 媽媽！您好無 144 若無你是要按怎 379 伴你一世情 614 想爺娘 145 苦盡甘來 380 伴你到永遠 615 愈飲愈怨嘆 146 苦澀的咖啡 381 伴妳入夢中 616 愈愛心愈痛 147 疼愛 382 伴妳共天涯 617 愈愛愈痛 148 真情 383 何必心頭凝 618 愛你水噴噴 149 真情伴相隨 384 何必再留戀 619 愛你每一天 150 真情換心痛 385 何時再相逢 620 愛你到永遠 151 真情換假愛 386 何時再相逢 621 愛你無目地 152 真情無底找 387 你那這無情 622 愛你攏袂停 153 真情痛疼 388 你是我的伴 623 愛到心痛 154 真情嘸甘放 389 你是我最愛 624 愛妳這呢痛 155 真情嘸願放 390 孝心 625 愛妳愛到心痛 156 真愛換來是傷害 391 我甘顛 626 愛妳轉來 157 真愛無價 392 我是一粒星 627 愛的世界 158 祝您萬事如意 393 我曾想要忘了妳 628 愛的泉源 159 祝褔 394 我會出頭天 629 愛的旅途 160 秤心 395 我會紅 630 愛的旅途 161 純情花 396 把握 631 愛的旅途 162 純情夢 397 更上一層樓 632 愛的陷阱 163 袂凍放棄 398 求你讓我走 633 愛的陷阱 164 假假真真 399 決心 634 愛的創傷 165 做戲 400 決心 635 愛的感覺 166 健康有錢無地買 401 沙K喲 636 愛的鼓勵 167 唯一的愛 402 男人一生 637 愛的關懷 168 啊！新城 403 男人的天 638 愛是寶貝 169 堅強的女兒 404 男人的痛 639 愛情如衣裳 170 堅強的女性 405 男人的夢 640 愛情沙西米 171 堅強的玫瑰 406 男兒心聲 641 愛情的地圖 172 堅強的花蕊 407 男兒的志氣 642 愛愈深心愈凝 173 堅強就是阮名字 408 男兒的堅持 643 感情放乎開 174 彩色人生 409 男兒的無奈 644 感情無地圖 175 彩虹橋 410 男兒的無奈 645 感情線 176 情字怎樣寫 411 男兒的意志 646 感謝妳 177 情深似海 412 男兒的歌 647 感謝您 178 情深難捨 413 男兒氣慨 648 暗戀 179 情路怎樣行 414 男兒真情 649 痴心夢 180 情路隨人行 415 男兒真情 650 痴心戀歌 181 情網 416 男兒真愛 651 痴心戀歌 182 情關 417 男兒純情曲 652 痴情多怨嘆 183 情難守 418 男兒情淚 653 痴情夜港邊 184 斬情絲 419 男兒情意 654 痴情的戀夢 185 望你疼惜 420 初戀彼段情 655 痴情無藥醫 186 望妳知影 421 坦白講一聲 656 痴情戀夢 187 深情的戀歌 422 夜沉沉 657 碎心夢 188 深情鴛鴦 423 妳是我唯一的愛 658 落袂煞 189 清平調 424 妳若歡喜我就快樂 659 誠意吃水甜 190 終點站 425 委屈 660 夢中情 191 莎喲娜啦祝福你 426 尚水的人生 661 夢中情 192 善有善報 427 尚水的感覺 662 慢慢來 193 善良 428 尚水的戀夢 663 滿面春風 194 富里的傳說 429 尚光彼粒星 664 滿滿的祝福 195 就是要愛妳 430 尚深的痛 665 認份 196 最後的戀歌 431 幸福一片天 666 嘸敢望 197 最愛 432 幸福快樂一世人 667 嘸敢愛 198 無人代替妳 433 幸福找無名 668 嘸還愛著我 199 無心 434 幸福的人 669 嘸願愛別個 200 無心！何必再留戀 435 幸福的人 670 嘸願擱再痛 201 無奈 436 幸福的人就是妳 671 嘸願擱傷心 202 無奈的祝褔 437 幸福的日子 672 嘸願擱舉枷 203 無所不至 438 幸福的代價 673 熱情的歌聲 204 無情！就是妳的名 439 幸福的未來 674 熱情的戀歌 205 焦點女郎 440 幸福的地圖 675 誰塊醉 206 痛 441 幸福的約定 676 駛目尾 207 等你十八冬 442 幸福的約定 677 奮門的男兒 208 等我 443 幸福的美夢 678 獨相思 209 絕情 444 幸福的酒杯 679 糖甘蜜甜 210 絕情的批信 445 幸福的滋味 680 褪色的戀情 211 絕對一百分 446 幸福的感覺 681 錯誤的戀夢 212 街頭的戀歌 447 幸福的暗暝 682 鴛鴦蝴蝶夢 213 進退兩難 448 幸福的戀歌 683 鴛鴦攪溫泉 214 雲深情更深 449 幸福美滿 684 燦爛的生命 215 傷心的沙K 450 幸福就在你心田 685 總會出頭天 216 傷心的戀歌 451 幸福著是咱的名 686 聲聲淚 217 傷心花 452 幸褔伴一生 687 離鄉的男兒 218 傷心戀歌 453 明日天涯 688 攏是你 219 嗟心 454 明月心 689 癡心無代價 220 媽媽的最愛 455 朋友！乎乾啦 690 癡情！只有月娘知 221 想妳到三更 456 東海岸之戀 691 癡情的戀歌 222 想袂到 457 枉費啦 692 癡情無采工 223 愈愛愈深 458 河灞洗衫時 693 難忘彼段情 224 愛甲後悔 459 知己 694 難得糊塗 225 愛甲這呢痛 460 空等 695 霧夜相逢 226 愛甲這呢癱 461 花言巧語 696 騙局 227 愛你無後悔 462 花開月圖 697 覺醒 228 愛你嘸甘放 463 花間道 698 鐵心肝 229 愛到尚深 464 花閱富貴 699 歡喜來做夥 230 愛到超過 465 花蕊惦惦仔水 700 歡喜咱相逢 231 愛到盡磅 466 花蕊惦惦仔水 701 歡喜醉落去 232 愛妳千萬年 467 采楓之夜 702 戀夢草莓情 233 愛妳才離開 468 阿母 703 戀戀采楓 234 愛妳不應該 469 阿母的腳步 704 變卦 235 愛妳袂變卦 470 阿爸ㄟ手 705 變調的戀歌